臺灣高等法院刑事判決　　　　　　　　　　　　　九十一年度上易字第一三四七號
　　上　訴　人　臺灣臺北地方法院檢察署檢察官
　　被　　　告　甲○○
右上訴人因被告毀損等案件，不服臺灣臺北地方法院九十年度易字第一九五一號，中
華民國九十一年一月十八日第一審判決（起訴案號：臺灣臺北地方法院檢察署九十年
度偵字第四三三九號）提起上訴，本院判決如左：
    主  文
上訴駁回。
    事  實
一、甲○○前於民國 (下同)八十四年間因肅清煙毒條例案件，經臺灣花蓮地方法院
    判處有期徒刑三年六月確定，於八十八年八月十八日執行完畢；又於八十六年間
    因違反麻醉藥品管理條例案件，經台灣高等法院花蓮高分院判處有期徒刑六月確
    定，接續執行，原應於八十八年十二月二十八日縮刑期滿執畢，甫於八十八年七
    月九日假釋出監，嗣假釋未經撤銷視為已執行完畢。詎仍不知悔改，復於九十年
    二月二十二日下午一時四十分許，因不滿其已歿前妻張淑輝之弟乙○○對張淑輝
    遺產之處理方式，前往台北市○○路○段一號一一七室乙○○之住所門外要求乙
    ○○出面談判，惟大門深鎖，甲○○乃基於毀損之概括犯意，以腳踢破乙○○住
    所之大門，致該木門破損，隨後又無故侵入乙○○之住宅，並將前開住宅所裝供
    保全系統電源線路扯斷且將所用之攝影鏡頭及其機座拆卸後攜去丟棄，致該保全
    系統因而不堪使用，均足以生損害於乙○○。
二、案經被害人乙○○訴由臺灣臺北地方法院檢察署檢察官偵查起訴。
    理  由
一、訊之被告甲○○對於在右揭時地毀損告訴人乙○○住所之大門及保全系統，並侵
    入告訴人住宅之事實坦承不諱，核與告訴人指訴情節相符，復有木門照片一張附
    卷可稽 (見偵查卷第四頁)，被告毀損及無故侵入住宅之犯行，至為灼然。被告
    雖辯稱其子林柏廷亦為上開住宅共有人之一云云，惟林柏廷尚未辦理不動產遺產
    繼承登記之相關事宜，業據告訴人指陳在卷，復為被告所是認，則告訴人既仍為
    上開住宅所有權人及管理使用人，被告前揭行徑仍係毀損告訴人所有之物並犯無
    故侵入告訴人之住宅罪，自不因被告之子僅為潛在遺產權利人而得解免其罪責。
    綜此，被告所辯乃飾卸之詞，顯無足採，本件事證明確，其犯行堪予認定。
二、核被告甲○○所為，係犯刑法第三百零六條第一項侵入住宅罪及第三百五十四條
    毀棄損壞罪。其先後二次毀棄損壞犯行，時間緊接，所犯構成要件相同之罪名，
    顯係基於概括犯意反覆為之，應依刑法第五十六條連續犯之規定，從一情節較重
    之連續損壞他人保全設備致令不堪使用罪論擬，並加重其刑。又所犯侵入住宅與
    連續毀棄損壞二罪間，有方法目的之牽連犯關係，應依刑法第五十五條之規定，
    從一重之連續毀棄損壞罪處斷。另被告有事實欄所載之前科犯行，有台灣高等法
    院檢察署刑案記錄簡覆表一紙附卷可按，其於五年內再犯本件有期徒刑以上之罪
    ，為累犯，應依刑法第四十七條規定，遞加重其刑。原審法院適用刑法第五十六
    條、第三百五十四條、第三百零六條第一項、第五十五條、第四十一條第一項前
    段、第四十七條，罰金罰鍰提高標準條例第一條前段、第二條，並審酌被告謀取
    遺產之犯罪動機、目的、犯罪之手段低劣、犯人之生活狀況、品行、智識程度、
    素行不佳、犯罪所生之危害及犯罪後之態度等一切情狀，判處被告有期徒刑三月
    之刑，並諭知易科罰金之折算標準，經核認事用法均無不當，量刑亦稱允當。公
    訴人依告訴人請求，提起上訴，以被告所為尚應成立恐嚇、竊盜等罪，並指摘原
    判決量刑過輕云云。惟查，告訴人指訴被告涉有恐嚇犯行無非以被告曾留字條予
    告訴人要求告訴人將鑰匙交給被告等語，惟觀之留言之真意應係要求告訴人提供
    鑰匙以供被告進出前開住宅，並無恐嚇告訴人，且客觀上應不足使人心生畏懼，
    應與恐嚇罪構成要件有別。又被告雖將告訴人之保全攝影器材毀損拔走，惟被告
    係出於毀棄損壞告訴人保全系統之犯意而為，已據被告供明，且被告亦未將之變
    賣圖利或供己使用等行為，上訴意旨認此係應成立竊盜罪，應屬誤會。另上訴意
    旨認原判決量刑過輕，係就原審法院適法範圍裁量權之行使為爭執，惟原判決量
    刑亦已審酌被告犯罪各種情狀，並無明顯失出。是上訴意旨所指各情，非有理由
    ，上訴應予駁回。
據上論斷，應依刑事訴訟法第三百六十八條，判決如主文。
本案經檢察官王安明到庭執行職務
中      華      民      國    九十一    年      七      月     十一     日
                              台灣高等法院刑事第七庭
                                  審判長法  官  吳  啟  民
            法  官  施  俊  堯
                                        法  官  蘇  隆  惠
右正本證明與原本無異。
不得上訴。
                                        書記官  周  素  秋
中      華      民      國     九十一   年      七      月     十二     日
附錄本案論罪科刑法條全文
刑法第三百零六條
無故侵入他人住宅、建築物或附連圍繞之土地或船艦者，處一年以下有期徒刑、拘役
或三百元以下罰金。無故隱匿其內，或受退去之要求而仍留滯者，亦同。
刑法第三百五十四條
毀棄、損壞前二條以外之他人之物或致令不堪用，足以生損害於公眾或他人者，處二
年以下有期徒刑、拘役或五百元以下罰金。
